【裁判字號】    92,訴,907
【裁判日期】    920818
【裁判案由】    毒品危害防制條例
【裁判全文】
臺灣高雄地方法院刑事判決                          九十二年度訴字第九七號
    公  訴  人  臺灣高雄地方法院檢察署檢察官
    被      告  甲○○
右列被告因違反毒品危害條例案件，經檢察官提起公訴（九十一年度毒偵字第一一六
一號、九十一年度毒偵緝字第三四四號），本院判決如左：
    主  文
甲○○連續施用第一級毒品，處有期徒刑柒月。又連續施用第二級毒品，處有期徒刑
肆月。應執行有期徒刑拾月。
    事  實
一、甲○○前因施用毒品案件，經本院八十七年度毒聲字第三三○四號裁定送觀察、
    勒戒後，認無繼續施用毒品之傾向，業經臺灣高雄地方法院檢察署檢察官於民國
    八十七年十二月二十九日，以八十七年度偵字第二二九四五號為不起訴處分確定
    。惟被告於前開不起訴處分後五年內復基於施用第一、二級毒品海洛因、安非他
    命之概括犯意，自八十八年二月底某日起至九十一年二月十八日止，在高雄市旗
    津區○○○路二百九十八號住處，以針筒注射海洛因、以吸食器吸食安非他命之
    方式，連續施用第一、二級毒品海洛因及安非他命多次，為警分別於八十九年三
    月二十四日中午十二時許、九十一年三月八日下午五時許，在高雄市旗津區復興
    三巷十七號、高雄市三民區○○○路七號十六樓之四等處查獲，經依本院九十一
    年度毒聲字第一二○二號裁定送觀察、勒戒後，認有繼續施用毒品之傾向。
二、案經高雄市政府警察局暨三民第一分局移送臺灣高雄地方法院檢察署檢察官偵查
    起訴。
    理  由
一、右揭犯罪事實業經被告甲○○於本院審理時坦白承認，核與被告為警查獲時，所
    採集尿液經送驗結果，分別呈安非他命及嗎啡陽性反應相符，此有高雄市政府衛
    生局八十九年四月十三日高衛檢字第Ｌ─○三二號、高雄市立凱旋醫院九十一年
    四月十日高市凱醫檢字第○○四○二號煙毒尿液檢驗成績書各一份在卷可稽，是
    被告之自白核與事實相符，堪以採信。
二、查被告前因施用毒品案件，經本院八十七年度毒聲字第三三○四號裁定送觀察、
    勒戒後，認無繼續施用毒品之傾向，業經臺灣高雄地方法院檢察署檢察官於八十
    七年十二月二十九日，以八十七年度偵字第二二九四五號為不起訴處分確定等情
    ，有前開不起訴處分書及臺灣高等法院被告全國前案紀錄表各一份附卷可佐，惟
    其又於前開不起訴處分後五年內，復犯本案施用第一、二級毒品海洛因、安非他
    命之犯行，並經本院九十一年度毒聲字第一二○二號裁定送觀察、勒戒後，認有
    繼續施用毒品之傾向，亦有本院九十一年度毒聲字第一二○二號裁定及臺灣高雄
    看守所附設勒戒處所九十一年三月十九日高所坤戒勒字第四五八號函各一份附卷
    足憑，是其於不起訴處分後五年內，再犯毒品危害防制條例第十條第一、二項之
    罪，洵堪認定，自應依法論科。
三、核被告所為，係犯毒品危害防制條例第十條第一、二項之施用第一、二級毒品罪
    。其持有第一、二級毒品海洛因及安非他命之低度行為，均應為施用第一、二級
    毒品海洛因及安非他命之高度行為所吸收，均不另論罪。又被告先後多次施用第
    一、二級毒品海洛因、安非他命之犯行，時間緊接，方法相同，觸犯構成要件相
    同之罪，均顯係基於概括犯意為之，為連續犯，均依刑法第五十六條之規定，以
    一罪論，並加重其刑。另被告所犯上開二罪，犯意各別，罪名不同，應分論併罰
    之。爰審酌被告前經觀察、勒戒後，猶再施用毒品，足見其依賴毒品甚深，惟念
    其犯罪後坦承犯行，且其施用毒品之犯行，性質上乃屬對自我身心健康之自戕行
    為，其行為本身對社會所造成之危害並非直接、巨大，以及其犯罪動機、目的、
    手段及所生危害等一切情事，分別量處如主文所示之刑，並定應其應執行之刑期
    ，以示警戒。至於被告施用海洛因及安非他命之注射針筒、吸食器，雖係供其犯
    罪所用之物，然該注射針筒及吸食器既未扣案，且被告復於本院審理時供述前開
    注射針筒及吸食器業經其施用毒品後，即已丟棄等語（本院卷第五四頁），是上
    開注射針筒、吸食器顯已滅失，爰不諭知沒收（銷燬），併此敘明。
四、公訴人移送併案意旨略以（九十二年度毒偵字第三一四三號、九十二年度毒偵字
    第四○一五號、九十二年度毒偵字第四一六八號）：被告又於九十二年四月十九
    日晚間七時三十分許、同年五月二十三日下午四時五十分許、同年五月三十日晚
    間九時十分許，分別在高雄市旗津區海岸公園及高雄市○○區○○路九號前等處
    為警查獲，經採集其尿液送驗後，結果均呈嗎啡及安非他命之陽性反應，因認被
    告涉有毒品危害防制條例第十條第一、二項罪嫌，且其上開犯行與本案起訴部分
    有連續犯之裁判上一罪之關係，為此移送本院併案審理等語。惟查：前開公訴人
    移送併案審理之部分，與本案起訴被告施用第一、二級毒品海洛因、安非他命之
    犯行，時間相距一年餘，已難認被告係基於概括犯意而觸犯毒品危害防制條例第
    十條第一、二項之罪；且其間被告復經本院九十一年度毒聲字第一二○二號裁定
    送觀察、勒戒及本院九十一年毒聲字第一七九九號裁定令入戒治處所施以強制戒
    治，被告並分別於九十一年三月九日先入高雄看守所觀察、勒戒，嗣於同年四月
    二十二日入臺灣高雄女子戒治所施以強制戒治，又於同年九月十三日始因本院九
    十一年度毒聲字第五一七二號裁定停止戒治、所餘期間付保護管束而出所等情，
    業經本院核閱臺灣高雄地方法院檢察署九十一年度毒偵字第一一六一號偵查卷宗
    屬實，是被告係經過觀察、勒戒及強制戒治等處遇程序後，復再度施用第一、二
    級毒品海洛因及安非他命（即公訴人移送併案審理之部分），自難認移送併案審
    理部分與本案論罪科刑之部分，係基於概括犯意為之。準此，公訴人移送併辦部
    分，與前述本案論罪科刑之部分，既無連續犯裁判上一罪之關係，本院自無併案
    審理，應退回由檢察官另為適當之處理，併此敘明。
據上論斷，應依刑事訴訟法第二百九十九條第一項前段，毒品危害防制條例第十條第
一項、第二項，刑法第十一條前段、第五十六條、第五十一條第五款，判決如主文。
本案經檢察官黃元冠到庭執行職務。
中    華    民    國    九十二    年      八      月        十八      日
                                  臺灣高雄地方法院刑事第九庭
                                      法  官    吳為平
右正本證明與原本無異。
如不服本判決，應於判決送達後十日內，向本院提出上訴狀。
                                      書記官    曾秀鳳
中    華    民    國    九十二    年      八      月        十九      日
附錄論罪科刑法條：
毒品危害防制條例第十條
施用第一級毒品者，處六月以上五年以下有期徒刑。
施用第二級毒品者，處三年以下有期徒刑。


司法院資訊處製作；財團法人民間司法改革基金會備份。
